臺灣板橋地方法院民事裁定　　　　　　　95年度小上字第72號
上　訴　人　乙○○
被 上 訴人　甲○○
上列當事人間請求侵權行為損害賠償事件，上訴人對於中華民國
95年10月19日本院板橋簡易庭95年度板小字第1545號第一審判決
提起上訴，本院裁定如下：
    主  文
上訴駁回。
第二審訴訟費用新臺幣壹仟伍佰元由上訴人負擔。
    理  由
一、按對於小額程序之第一審裁判之上訴，非以其違背法令為理
    由，不得為之，民事訴訟法第436 條之24第2 項定有明文。
    所謂判決違背法令係指判決不適用法規或適用不當者而言。
    且依同法第436 條之25規定，上訴狀內應記載上訴理由，並
    表明原判決所違背之法令及其具體內容，以及依訴訟資料可
    認為原判決有違背法令之具體事實，上訴狀或理由書如未依
    此項方法表明者，即難認為已對小額訴訟第一審判決之違背
    法令有具體之指摘，又上訴理由如僅引用原審判決時之攻擊
    防禦方法作為上訴理由，應認為未對原審判決有何具體之指
    摘，不得謂已合法表明上訴理由，其上訴均難認為合法。
二、本件上訴人係對於小額訴訟之第一審判決提起上訴，核其上
    訴理由狀所載乃指陳：被上訴人之車輛係訴外人施翠芸所有
    ，非被上訴人所有，原審未予審酌，應屬不當；其次，系爭
    車禍上訴人車輛僅碰觸前車即訴外人黃聖鈞所駕駛車號V9-7
    009 號自用小客車之後保險桿，並無諾大毀損，衝撞力道輕
    微，有肇事當時國道警察現場拍攝之照片可稽，因此，縱使
    訴外人黃聖鈞所駕車輛再向前推擠，其衝力亦微乎其微，何
    況依國道警察拍攝之肇事照片所示似乎未觸及，故被上訴人
    提出之損害項目應為虛偽不實，其請求應無理由等語。查，
    按小額訴訟當事人於第二審程序不得提出新攻擊或防禦方法
    。但因原法院違背法令致未能提出者，不在此限。民事訴訟
    法第436 條之28定有明文。上訴人上訴理由關於主張被上訴
    人非車號9101-DS 自用小客車所有人部分及所提肇事當時照
    片3 張部分，均核屬於第二審程序方提出之新攻擊或防禦方
    法，核與上開民事訴訟法第436 條之28規定相違，自非法所
    許。核上訴人上訴理由，並未具體指出原審判決有如何違背
    法令情事，更未指明原審判決所違反之法令條項或其內容以
    及依訴訟資料有何判決違背法令之具體事實，參諸前開說明
    ，自不得謂已合法表明上訴理由，從而本件上訴，顯難認為
    合法。
三、退步言之，縱對上訴人所提上開新攻擊或防禦方法得加以審
    酌，惟經本院審酌後，亦難認其上訴為有理由。蓋：被上訴
    人確係車號9101-DS 自用小客車所有權人，有被上訴人於原
    審所提行車執照影本1 紙附卷可徵（見原審卷第64頁），上
    訴人指陳車號9101-DS 自用小客車所有權人應係訴外人施翠
    芸云云，並未舉證以實其說，其所辯不足憑採。其次，上訴
    人對於被上訴人車輛所受損害確有過失，且其過失行為與被
    上訴人車輛損害間亦有相當因果關係，業經台灣省台北縣區
    車輛行車事故鑑定委員會鑑定及台灣省車輛行車事故覆議鑑
    定委員會覆議鑑定屬實，而被上訴人車輛受損狀況，業據其
    於原審提出三和汽車股份有限公司南港服務廠載明修車項目
    之估價單為證（見原審卷第7 頁），除其中一項為前保險桿
    拆裝塗裝外，其餘各項修車項目均為該車車尾之尾門、倒車
    電眼、後保險桿、後擋風玻璃之受損，核與系爭車禍肇事經
    過係因上訴人未保持安全車距，追撞訴外人黃聖鈞所駕車輛
    後，致黃聖鈞車輛再追撞被上訴人車輛，被上訴人車輛因而
    再為追撞前車之情況相符。至於上訴人上訴後所提照片3 張
    ，第1 張顯示上訴人車輛車頭撞及訴外人黃聖鈞車輛車尾，
    無法證明被上訴人車輛受損狀況，反而依該張照片所示，上
    訴人車輛肇事後，致車前引擎蓋突起，而訴外人黃聖鈞車輛
    車尾之後保險桿則因而部分脫落、車尾行李箱車蓋並因此而
    稍微掀起，足見上訴人車輛撞擊前車之力道非輕。另第2 張
    及第3 張照片，內容僅係顯示訴外人黃聖鈞白色車輛車頭與
    被上訴人黑色車輛車尾，黃聖鈞白色車輛往前推撞被上訴人
    車輛後，黃聖鈞車輛前引擎蓋因此而有部分凹陷之痕跡，而
    被上訴人車輛為黑色，且系爭車禍係發生於高速公路隧道內
    ，拍攝光線不足，照片內容看不清楚被上訴人車輛之受損狀
    況，故亦不足作為上訴人有利之認定。
四、綜上所述，核上訴人上訴理由，不得謂已合法表明上訴理由
    ，從而本件上訴，顯難認為合法，應予駁回。
五、本件第二審裁判費新台幣1,500 元，應由上訴人負擔，爰確
    定如主文第2 項所示。
六、依民事訴訟法第436 條之32第1 項、第2 項、第444 條第1
    項前段、第95條、第78條、第436 條之19第1 項，裁定如主
    文。
中　　華　　民　　國　　96　　年　　1 　　月　　31　　日
                  民事第一庭    審判長法　官　李世貴
                                      法　官　周舒雁
                                      法　官　陳翠琪
以上正本係照原本作成
不得抗告
中　　華　　民　　國　　96　　年　　2 　　月　　1 　　日
                                      書記官　李瑞芝
